臺灣高等法院臺中分院刑事裁定　　　　100年度毒抗字第946號
抗　告　人
即　被　告　林偉祿
上列抗告人因違反毒品危害防制條例案件，不服臺灣臺中地方法
院100年度毒聲字第736號中華民國100年9月30日裁定，提起抗告
，本院裁定如下：
    主  文
抗告駁回。
    理  由
一、抗告意旨略以：抗告人即被告林偉祿（以下稱抗告人）於警
    局所採尿液經鑑驗結果呈陽性反應，因而將抗告人送進臺中
    看守所附設勒戒處所執行觀察勒戒，現再因同一尿液被裁定
    強制戒治，可謂一罪兩罰；抗告人有正當工作，因涉世未深
    而接觸毒品，深感悔悟，曾至童綜合醫院以美沙冬替代療法
    治療毒癮，已有成效，請撤銷原裁定，給抗告人自新之機會
    云云。
二、按觀察、勒戒後，檢察官或少年法院（地方法院少年法庭）
    依據勒戒處所之陳報，認受觀察、勒戒人有繼續施用毒品傾
    向者，檢察官應聲請法院裁定或由少年法院（地方法院少年
    法庭）裁定令入戒治處所強制戒治，其期間為6個月以上，
    至無繼續強制戒治之必要為止，但最長不得逾1年，毒品危
    害防制條例第20條第2項後段定有明文。
三、本件臺灣臺中地方法院檢察署檢察官聲請意旨略以：抗告人
    因施用毒品案件，經依原審法院100年度毒聲字第585號裁定
    送法務部矯正署臺中看守所附設勒戒處所觀察、勒戒後，因
    臨床徵候有戒斷症狀、注射使用、使用期間為1個月至1年等
    情事，認有繼續施用毒品之傾向，有該所民國100年9月13日
    中所衛字第1001200305號函送之「有無繼續施用毒品傾向證
    明書」附卷可稽，爰依毒品危害防制條例第20條第2項之規
    定，聲請裁定令入戒治處所施以強制戒治等語。
四、經查，抗告人基於施用第一級毒品海洛因之犯意，於100年8
    月1日下午6、7時許，在臺中市○○區○○路303號住處房間
    內，以針筒注射之方式，施用海洛因1次，原審法院乃以100
    年度毒聲字第585號裁定將其送觀察、勒戒，經於法務部矯
    正署臺中看守所附設勒戒處所觀察、勒戒後，認有繼續施用
    毒品之傾向，有該所100年9月13日中所衛字第1001200305號
    函送之「有無繼續施用毒品傾向評估標準紀錄表」、「有無
    繼續施用毒品傾向證明書」各1份附卷可稽（見臺灣臺中地
    方法院檢察署100年度毒偵字第2666號卷第24至26頁），核
    該證明書上所載之分數與有無繼續施用毒品傾向評估標準紀
    錄表上所勾選之分數相同，所附有無繼續施用毒品傾向評估
    標準紀錄表係經醫師按抗告人之人格特質、臨床徵候、環境
    相關因素等逐項填載，綜合判斷為「有繼續施用毒品傾向」
    ，而該評估標準係適用於每一位受觀察、勒戒處分人，具有
    一致性、普遍性、客觀性，綜合判斷之結果，從形式上觀之
    ，未發現有何錯誤或明顯失當情事，應屬客觀判斷，自堪採
    信，且有無繼續施用毒品傾向之評估標準，並非完全以受勒
    戒人勒戒後之結果為準，勒戒前之各種情況，仍應作為評估
    之依據。抗告人以其因同一次之施用毒品案件，經觀察、勒
    戒後，復施以強制戒治，為一罪兩罰，以及曾以美沙冬替代
    療法戒除毒癮有成效，對於施用毒品犯行深感悔悟，請給予
    自新之機會云云，經核並非得免為強制戒治之法定事由。原
    審依前揭法律規定，裁定諭令抗告人入戒治處所強制戒治，
    其期間為6個月以上，至無繼續強制戒治之必要為止，但最
    長不得逾1年，經核並無不當，抗告人仍執前詞提起抗告，
    並無理由，應予駁回。
五、據上論斷，應依刑事訴訟法第412條，裁定如主文。
中    華    民    國   100    年    11    月    15    日
            刑事第十一庭  審判長法  官  郭  同  奇
                                法  官  張  智  雄
                                法  官  許  冰  芬
以上正本證明與原本無異。
不得再抗告。
                                書記官  賴  成  育
中    華    民    國   100    年    11    月    15    日